臺灣臺北地方法院民事簡易判決
111年度北簡字第2159號
原      告  明台產物保險股份有限公司

法定代理人  長瀬耕一
訴訟代理人  胡書誠  
            許崇慎  
被      告  莊鴻盈  
上列當事人間請求損害賠償事件，本院於中華民國111年2月25日
言詞辯論終結，本院判決如下︰
　　主    文
被告應給付原告新臺幣玖萬參仟伍佰柒拾柒元，及自民國一百一
十一年一月六日起至清償日止，按週年利率百分之五計算之利息
。
原告其餘之訴駁回。
訴訟費用由被告負擔五分之四，餘由原告負擔。
本判決第一項得假執行。但被告如以新臺幣玖萬參仟伍佰柒拾柒
元為原告預供擔保，得免為假執行。
    事實及理由
一、被告經受合法通知，無正當理由，未於言詞辯論期日到場，
    核無民事訴訟法第386 條各款所列情事，爰依原告聲請，由
    其一造辯論而為判決。
二、原告主張：被告於民國109年1月1日19時00分許，駕駛車號0
    000-00號車，行經臺北市○○區○○路0段000號前時，因非遇突
    發狀況，在車道中暫停之過失，致碰撞由原告所承保之被保
    險人楊孜瑩所有，而由訴外人邱議樂駕駛之車號000-0000號
    自用小客車（下稱系爭車輛），造成系爭車輛損壞，案經臺
    北市政府警察局萬華分局交通分隊處理在案，嗣系爭車輛毀
    損部分，原告已依照保險契約代被保險人給付修理費用予修
    車廠，共新臺幣（下同）118,861元（其中鈑金費用14,492
    元、烤漆費用13,008元、零件費用91,361元），爰依保險法
    第53條第1項規定、民法第184條、第191條之2提起本件訴訟
    等語。並聲明：被告應給付原告118,861元，並自起訴狀繕
    本送達被告之翌日起至清償日止，按週年利率5%計算之利息
    。
三、按因故意或過失、不法侵害他人之權利者，負損害賠償責任
    ；汽車、機車或其他非依軌道行駛之動力車輛，在使用中加
    損害於他人者，駕駛人應賠償因此所生之損害，但於防止損
    害之發生，已盡相當之注意者，不在此限；被保險人因保險
    人應負保險責任之損失發生，而對於第三人有損失賠償請求
    權者，保險人得於給付賠償金額後，代位行使被保險人對於
    第三人之請求權；但其所請求之數額，以不逾賠償金額為限
    ，民法第184條第1項前段、第191條之2、保險法第53條第1
    項定有明文。經查，原告主張被告於前揭時地與系爭車輛發
    生碰撞等節，業據其提出道路交通事故當事人登記聯單、道
    路交通事故分析研判查詢頁面、車損照片等件影本在卷可稽
    （見本院卷第18-25頁），且有本院向臺北市政府警察局交
    通警察大隊調閱之道路交通事故初步分析研判表、道路交通
    事故現場圖、道路交通事故補充資料表、A3類道路交通事故
    調查紀錄表ABC、道路交通事故當事人酒精測定紀錄表、道
    路交通事故當事人登記聯單、道路交通事故照片黏貼紀錄表
    等資料核閱屬實（見本院卷第47-67頁），而被告已於相當
    時期受合法通知，既未於言詞辯論期日到場，復未提出任何
    書狀以供本院審酌，自堪信原告主張之事實為真正。本件被
    告既因使用汽車中加損害於原告所承保之系爭車輛，致系爭
    車輛受損，復難認被告對於防止損害之發生已盡相當之注意
    ，被告之過失行為與系爭車輛之車損結果，亦有相當因果關
    係，是被告應就本件事故所生系爭車輛之損害負損害賠償責
    任。原告承保系爭車輛並已給付賠償金額，即得代位行使對
    被告之侵權行為損害賠償請求權。
四、次按不法毀損他人之物者，被害人得請求賠償其物因毀損所
    減少之價額，民法第196條定有明文。又依上開規定請求賠
    償物被毀損所減少之價額，得以修復費用為估定之標準，但
    以必要者為限（例如：修理材料以新品換舊品，應予折舊）
　　，最高法院77年度第9次民事庭會議決議參照。依行政院所
    發布之固定資產耐用年數表及固定資產折舊率表，非運輸業
    用客車、貨車之耐用年數為5年，本院爰依行政院所頒固定
    資產耐用年數表及固定資產折舊率表，採定率遞減法計算系
    爭車輛之折舊。經查，原告主張其因本件車禍支出系爭車輛
    修復費用118,861元，其中鈑金費用14,492元、烤漆費用13,
    008元、零件費用91,361元，業據汽車保險單、估價單、結
    帳工單、電子發票、汽車險賠款同意書在卷可稽（見本院卷
    第16-17頁、第26-34頁），揆諸首揭規定，其中新零件更換
    舊零件之零件折舊部分非屬必要費用，應予扣除。而依行政
    院所發布之固定資產耐用年數表及固定資產折舊率表，非運
    輸業用客車、貨車之耐用年數為5年，依定率遞減法每年應
    折舊369/1000，另營利事業所得稅查核準則第95條第6項規
    定：「固定資產提列折舊採用定率遞減法者，以一年為計算
    單位，其使用期間未滿一年者，按實際使用之月數相當於全
    年之比例計算之，不滿一月者，以月計」，系爭車輛自出廠
    日即108年5月（見本院卷第49頁）起至車禍發生日109年1月
    1日止，已使用約9個月，則系爭車輛更換零件部分，經扣除
    折舊後為66,077元（計算式如附表），加計鈑金費用14,492
    元、烤漆費用13,008元後，原告得向被告請求之車輛修復費
    用為93,577元（計算式：66,077元＋14,492元＋13,008＝93,57
    7元），為有理由。
五、綜上所述，原告承保系爭車輛並已給付保險金額，即得代位
    行使對被告之侵權行為損害賠償請求權。從而，原告依侵權
    行為及保險法第53條之法律關係，請求被告給付93,577元，
    及自起訴狀繕本送達被告之翌日即111年1月6日起至清償日
    止，按週年利率5%計算之利息，為有理由，應予准許；逾此
    範圍之請求，為無理由，應予駁回。
六、本件原告勝訴部分，係就民事訴訟法第427 條適用簡易程序
    所為被告敗訴之判決，依同法第389 條第1 項第3 款規定，
    應依職權宣告假執行。並依同法第392 條第2 項規定，依職
    權宣告被告於預供擔保後，得免為假執行。
七、訴訟費用負擔之依據：民事訴訟法第79條。
中　　華　　民　　國　　111 　年　　3 　　月　　11　　日
　　　　　　　         　臺北簡易庭  
　　　　　　　　　            法    　官　郭美杏
以上正本係照原本作成。
如不服本判決，應於判決送達後20日內向本院（臺北市○○○路
0 段000 巷0 號）提出上訴狀。（須按他造當事人之人數附繕本
）。如委任律師提起上訴者，應一併繳納上訴審裁判費。
中　　華　　民　　國　　111 　年　　3 　　月　　11　　日
            　　　　　　　　　書　記　官  林玗倩
附        表
-----
折舊時間           金額
第1年折舊值        91,361×0.369×(9/12)=25,284
第1年折舊後價值    91,361-25,284=66,077